【裁判字號】    92,交易,338
【裁判日期】    920915
【裁判案由】    業務過失傷害
【裁判全文】
臺灣桃園地方法院刑事判決                        九十二年度交易字第三三八號
    公  訴  人  臺灣桃園地方法院檢察署檢察官
    被      告  甲○○
右列被告因業務過失傷害案件，經檢察官提起公訴（九十二年度偵字第八七四七號）
，本院判決如左：
    主  文
甲○○從事業務之人，因業務上之過失傷害人，處有期徒刑貳月，如易科罰金，以參
佰元折算壹日。
    事  實
一、甲○○為營業小客車駕駛人，平日以駕駛營業小客車載送客人為業，為從事業務
    之人。於民國九十二年四月十三日八時二十分許，駕駛車牌號碼Ｖ七─二八六號
    營業小客車，沿桃園縣中壢市○○里○○道路，往月眉方向行駛，行經桃園縣中
    壢市山東里七鄰九十九號前之交岔路口時，本應注意汽車行駛至無號誌，且未劃
    分幹、支線道之交岔路口，如同為直行車，左方車應暫停讓右方車先行，於當時
    天晴，日間有自然光線，路面乾燥無缺陷，無障礙物，視距良好之情況下，客觀
    上並無不能注意之情事，竟疏未注意，於車行至上開交岔路口時，未暫停讓行駛
    於其右側直行往桃園縣中壢市山東里八鄰方向之丙○○所騎乘車牌號碼ＭＮＣ─
    一七七號後搭載其子梁晉瑀之機車先行，即貿然往前直行，適丙○○騎乘上開機
    車行至交岔路口亦未減速慢行，復疏未注意車前狀況，在該交岔路口中心位置附
    近，機車車頭直接撞擊甲○○所駕駛之上開營業小客車右前側，丙○○彈至其前
    擋風玻璃，梁晉瑀則彈至一旁之水溝中。丙○○因而受有左側腸骨、薦骨等閉鎖
    性骨折之傷害，梁晉瑀則受有股骨開放性骨折、脾藏二度損傷等傷害。甲○○於
    事故發生後，在偵查機關尚不知孰為犯罪嫌疑人時，主動向前來處理警員陳聰吉
    表示為其駕車肇事，而自首接受裁判。
二、案經甲○○自首、丙○○及梁晉瑀之法定代理人乙○○告訴及臺灣桃園縣警察局
    中壢分局報告臺灣桃園地方法院檢察署檢察官偵查起訴。
    理  由
一、訊據被告甲○○坦承為營業小客車之職業駕駛人，於右述時、地，駕駛上述營業
    小客車違規未暫停讓直行於右側之告訴人丙○○先行而肇事，以及告訴人丙○○
    及被害人梁晉瑀因本件車禍事故，各受有如右述之傷害等事實，核與證人即告訴
    人丙○○證訴二車在右述時、地，發生碰撞之證詞相符，並有道路交通事故調查
    報告表、現場照片（參偵卷第十、十八、十九頁）、長庚紀念醫院診斷證明書二
    紙（參偵卷第六、九頁）在卷可稽，被告之自白，核與事實相符，可以採信。查
    肇事路段係為交岔路口，該路口並未設置號誌，且未劃分幹、支道，此不唯業據
    被告坦承在案，亦有上開調查報告表及現場照片可佐，殆無疑義。按「汽車行駛
    至交岔路口，其行進、轉彎，應依左列規定：二、車輛行至無號誌或號誌故障而
    無交通警察指揮之交岔路口，支線道應暫停讓幹線道車先行。未劃分幹、支線或
    同為幹線道或支線道者，轉彎車應暫停讓直行車先行；如同為直行車或轉彎車者
    ，左方車應暫停讓右方車先行。」，道路交通安全規則第一百零二條第一項第二
    款定有明文。經查，肇事當時天晴，日間有自然光線，路面乾燥無缺陷，無障礙
    物，視距良好，此有上開事故調查報告表可稽，客觀上並無不能注意之情事，至
    交岔路口時，行駛在左方道路者，應於路口暫停確定右側無來車後，始能往前續
    行，被告領有適當之駕駛執照，對於上開規定應當知之，且當時並無不能注意之
    情事，詎被告竟疏於注意，未先在路口暫停，確認右側已無來車，即貿然前行，
    適告訴人丙○○搭載其子梁晉瑀騎乘機車自其右側直行前來，亦未注意車前狀況
    及減速慢行，因被告之貿然前行，而閃煞不及，告訴人丙○○所騎乘之機車車頭
    直接撞擊被告所駕駛之營業小客車之右前側，告訴人丙○○彈至被告所駕駛之營
    業小客車前擋風玻璃，被害人梁晉瑀則彈至路旁之水溝，因而各受有右述之傷害
    ，被告就本件車禍事故，具有過失甚明，且其過失並顯與告訴人丙○○、被害人
    梁晉瑀之傷害有相當因果關係。至於告訴人丙○○雖指稱：是被告開車撞擊其所
    騎乘之機車肇事云云，惟參之卷附二車肇事後之車損照片，被告所駕駛之上開營
    業小客車前擋風玻璃右側有一明顯之凹痕，玻璃因受撞擊呈網狀，車右前側保險
    桿破裂，右前輪拱有遭撞擊之凹痕，右照後鏡已經斷裂往下垂懸，足見被告之上
    開營業小客車右前側曾遭受外力撞擊；而告訴人丙○○所騎乘之機車車頭受損極
    為嚴重，車殼整個已經掉落，車身部分未受何明顯損傷，顯見告訴人之機車車頭
    曾受到極大之撞擊，是由二車之車損狀況研判，被告所供其行至交岔路口，告訴
    人騎乘機車撞上其右側之陳述與事實較為相符，告訴人丙○○所陳述：被告車頭
    撞上其機車顯與事實不符，不足採信。按「行經．．．無號誌之交岔路口．．．
    時，均應減速慢行，作隨時停車之準備。」、「汽車行駛時，駕駛人應注意車前
    狀況．．．，並隨時採取必要之安全措施。」，道路交通安全規則第九十三條第
    一項第三款、第九十四條第三項分別定有明文，告訴人丙○○客觀上亦無不能注
    意之情況，於行經上開路段，未減速慢行，且未注意車前狀況，而致發生本件事
    故，其與有過失甚明。告訴人丙○○雖亦有過失，但仍無法解免被告之過失之責
    ，從而，本件事證明確，被告犯行，洵堪認定，應依法論科。
二、被告甲○○為營業小客車駕駛人，平日以駕駛營業小客車載送客人為業，其為從
    事業務之人。是核被告所為，係犯刑法第二百八十四條第二項前段之業務過失傷
    害罪。被告以一過失行為，同時傷害丙○○及梁晉瑀，侵害數法益，係一行為觸
    犯數罪名，為想像競合犯，論以一罪。被告於偵查機關尚不知孰為犯人之前，而
    於警員陳聰吉到場處理時主動表示其為肇事者，業據證人即當時處理警員陳聰吉
    於本院調查時到庭作證屬實，事後接受本院之審理，已符合刑法第六十二條前段
    自首規定之要件，應依該規定減輕其刑。爰審酌本件車禍事故之發生，係肇因於
    被告及被害人雙方之過失所致，被告之過失程度，以及迄未與被害人家屬達成和
    解，賠償告訴人之損害等一切情狀，量處如主文所示之刑，併諭知易科罰金之折
    算標準。
據上論斷，應依刑事訴訟法第二百九十九條第一項前段，刑法第二百八十四條第二項
前段、第五十五條、第六十二條前段、第四十一條第一項前段，罰金罰鍰提高標準條
例第一條前段、第二條，判決如主文。
本案經檢察官呂理銘到庭執行職務。
中      華      民      國    九十二    年      九      月     十五     日
                                   臺灣桃園地方法院交通法庭
                                       審判長法  官  江  德  民
                                             法  官  沈  士  亮
                                             法  官  李  桂  英
右正本證明與原本無異。
如不服本判決，應於判決送達後十日內向本院提出上訴狀( 應附繕本 )，上訴於
臺灣高等法院。
                                             書記官  張  淑  芬
中      華      民      國    九十二    年      九       月     十七    日
附錄：本案論罪科刑法條全文：
刑法第二百八十四條第二項：
中華民國刑法第二百八十四條
 (過失傷害罪)
因過失傷害人者，處六月以下有期徒刑、拘役或五百元以下罰金，致重傷
者，處一年以下有期徒刑、拘役或五百元以下罰金。
從事業務之人，因業務上之過失傷害人者，處一年以下有期徒刑、拘役或
一千元以下罰金，致重傷者，處三年以下有期徒刑、拘役或二千元以下罰
金。


司法院資訊處製作；財團法人民間司法改革基金會備份。
